臺灣高雄地方法院刑事判決　　　　　　99年度審易字第5128號
公　訴　人　臺灣高雄地方法院檢察署檢察官
被　　　告　陳添成
上列被告因竊盜案件，經檢察官提起公訴（99年度偵字第29059
號），被告於準備程序中就被訴事實為有罪之陳述，經本院告知
簡式審判程序之旨，並聽取被告與公訴人之意見後，本院裁定進
行簡式審判程序，判決如下：
    主  文
陳添成犯攜帶兇器竊盜罪，累犯，處有期徒刑捌月。扣案之大榔
頭壹支，沒收之。
    犯罪事實
一、陳添成前於民國94年間，因竊盜案件，經臺灣高等法院高雄
    分院以95年度上易字第673 號判決處有期徒刑1 年確定，嗣
    經減刑，於96年11月27日縮刑期滿執行完畢。詎其仍不知悔
    改，基於意圖為自己不法所有與竊盜之犯意，於99年9  月4
    日下午5 時30分許，攜帶其所有、客觀上得為兇器之大榔頭
    1 支，騎乘車牌號碼GRV-603 號重型機車，至高雄市○○區
    ○○路21號旁「育英護校」後門空地，竊取張連美絨所有車
    牌號碼YR -1163號自小客車（該車於99年7 月13日在高雄市
    三民區○○○○路口段遭竊）之引擎上蓋1  塊、正時鍊條1
    條、時規惰輪1 個，得手後，適為巡邏員警當場查獲，並扣
    得引擎上蓋1 塊、正時鍊條1 條、時規惰輪1 個等物（均已
    發還張連美絨），及前開大榔頭1 支，而知悉上情。
二、案經高雄市政府警察局仁武分局移送臺灣高雄地方法院檢察
    署檢察官偵查起訴。
    理  由
一、本件被告陳添成所犯係死刑、無期徒刑、最輕本刑為3 年以
    上有期徒刑以外之罪，其於準備程序中就被訴事實為有罪之
    陳述，經法官告知簡式審判程序之旨，並聽取公訴人及被告
    之意見後，本院合議庭認宜進行簡式審判程序，依刑事訴訟
    法第273 條之1 合議裁定由受命法官獨任進行簡式審判程序
    ，合先敘明。
二、上揭攜帶大榔頭竊取他人汽車零件之犯罪事實，業據被告於
    本院審理時坦承不諱，核與證人即被害人張連美絨於警詢中
    指訴之遭竊情節相符，並有失車案件基本資料詳細畫面報表
    在卷可憑；而被告持上開扣案之大榔頭1 支，竊取被害人所
    有之汽車引擎上蓋1 塊、正時鍊條1 條、時規惰輪1 個乙節
    ，亦有高雄縣政府警察局仁武分局扣押筆錄暨扣押物品目錄
    表各1 份、現場照片多紙及作案工具照片1 張在卷可稽，並
    有上開大榔頭、汽車引擎上蓋1 塊、正時鍊條1 條、時規惰
    輪1 個等扣案物品可資佐證；復本件遭竊之汽車雖放置在「
    育英護校」後門空地，且無車牌，然其外觀尚稱良好，尚不
    致使人誤認係報廢車輛乙節，亦有現場照片6 張在卷足憑；
    均足認被告之自白係與事實相符。從而，本案事證已臻明確
    ，被告犯行堪予認定。
三、被告行為後，刑法第321 條已於100 年1 月10日修正，並於
    100 年1 月28日公布生效，新修正刑法第321 條除就原條文
    第1 項第1 款刪除「夜間」之構成要件外，原法定刑「6 月
    以上、5 年以下有期徒刑」，修正後提高為「6  月以上、5
    年以下有期徒刑，得併科新臺幣10萬元以下罰金」，是比較
    修正前、後之法條規定，新法並非有利於被告，自應適用行
    為時即修正前之規定加以處罰。又按刑法第321 條第1 項第
    3 款之攜帶兇器竊盜罪，係以行為人攜帶兇器竊盜為其加重
    條件，此所謂兇器，其種類並無限制，凡客觀上足對人之生
    命、身體、安全構成威脅，具有危險性之兇器均屬之，且祇
    須行竊時攜帶此種具有危險性之兇器為已足，並不以攜帶之
    初有行兇之意圖為必要（最高法院79年臺上字第5253號判例
    意旨參照）。查被告犯本件竊盜犯行所攜帶之大榔頭1 支，
    其前端為鐵製品、可單手持握，長度約40公分公分，可用來
    拆卸汽車零件等情，有本院100 年3 月3 日準備程序筆錄在
    卷可參，足認該大榔頭係屬質地堅硬之物，客觀上可對人之
    生命、身體、安全構成威脅，具有危險性，要屬刑法第321
    條第1 項第3 款所定兇器無訛。是核被告所為，係犯修正前
    刑法第321 條第1 項第3 款之攜帶兇器竊盜罪。又被告前有
    如犯罪事實欄所述經判處有期徒刑並執行完畢之情形，此有
    臺灣高等法院被告前案紀錄表在卷可佐，其於徒刑執行完畢
    5 年之內故意再犯本件有期徒刑以上之罪，為累犯，應依法
    加重其刑。爰審酌被告不思以正當手段獲取財物，反貪圖私
    慾、任意竊取他人財物，實有可議，且曾有多次竊盜等前科
    及執行紀錄，甫於99年2 月8 日執行完畢等情，有被告院內
    裁判案件紀錄表及前揭其臺灣高等法院被告前案紀錄表各1
    份附卷足參，復於99年9 月間再犯本案，足見其平日素行非
    佳，難認有悔改之心；惟念及被告所竊取財物價值非甚鉅，
    復已發還被害人領回，有前揭贓物認領保管單1 紙在卷足憑
    ，所造成之損害業已減輕，再參之被告犯後已坦承犯行，並
    綜合考量被告不識字、無業、家境勉持（見警卷教育程度欄
    、職業欄及家庭經濟狀況欄之記載），足認其智識程度非佳
    等一切情狀，認檢察官求處有期徒刑10月等語，尚屬過重，
    爰量處如主文所示之刑，以資懲儆。扣案之大榔頭1 支，為
    被告所有供本件竊盜犯行所用之物，此經被告自承在卷，有
    本院準備程序筆錄可參，自應依刑法第38條第1 項第2 款予
    以宣告沒收。
據上論斷，應依刑事訴訟法第273 條之1 第1 項、第284 條之1
、第299 條第1 項前段，修正前刑法第321 條第1 項第3 款、刑
法第2 條第1 項前段、第47條第1 項、第38條第1 項第2 款，判
決如主文。
本案經檢察官李怡增到庭執行職務。
中    華    民    國   100    年    3     月    17    日
                刑事第十庭    法  官    呂明燕
以上正本證明與原本無異。
如不服本判決應於收受送達後10日內向本院提出上訴書狀，並應
敘述具體理由；如未敘述上訴理由者，應於上訴期間屆滿後20日
內向本院補提理由書（均須按他造當事人之人數附繕本）「切勿
逕送上級法院」。
中    華    民    國   100    年    3     月    17    日
                              書記官    張琇晴
附錄本判決論罪科刑之法條：
修正前中華民國刑法第321條（加重竊盜罪）
犯竊盜罪而有左列情形之一者，處6 月以上、5 年以下有期徒刑
：
  一、於夜間侵入住宅或有人居住之建築物、船艦或隱匿其內而
      犯之者。
  二、毀越門扇、牆垣或其他安全設備而犯之者。
  三、攜帶兇器而犯之者。
  四、結夥三人以上而犯之者。
  五、乘火災、水災或其他災害之際而犯之者。
  六、在車站或埠頭而犯之者。
前項之未遂犯罰之。